【裁判字號】    99,訴,1282
【裁判日期】    991019
【裁判案由】    偽造文書等
【裁判全文】
臺灣臺北地方法院刑事判決              99年度訴字第1282號
公  訴  人  臺灣臺北地方法院檢察署檢察官
被      告  甲○○
            己○○
上  1   人
選任辯護人  許桂挺律師
上列被告等因偽造文書等案件，經檢察官提起公訴（99年度偵字
第12357 號），本院判決如下：
    主  文
甲○○共同行使偽造公文書，足以生損害於公眾及他人，累犯，
處有期徒刑貳年陸月。如附件編號一所示之物，均沒收；又共同
偽造公印，累犯，處有期徒刑貳年。如附件編號二所示之物，均
沒收；又共同行使偽造公文書，足以生損害於公眾及他人，累犯
，處有期徒刑壹年陸月。如附件編號四所示之物，均沒收。應執
行有期徒刑伍年陸月，如附件編號一、二、四所示之物，均沒收
。
己○○共同行使偽造公文書，足以生損害於公眾及他人，處有期
徒刑壹年陸月。如附件編號三所示之物，均沒收；又共同行使偽
造公文書，足以生損害於公眾及他人，處有期徒刑壹年貳月。如
附件編號四所示之物，均沒收。應執行有期徒刑貳年陸月，如附
件編號三、四所示之物，均沒收。
己○○其餘被訴如附表編號一、二所示部分，均無罪。
    事  實
一、甲○○、己○○因缺錢花用，竟與戊○○（自稱綽號「王大
    哥」及「阿志」；另經臺灣臺北地方法院檢察署偵查中）等
    詐欺集團成員，共同意圖為自己不法之所有，基於詐欺取財
    、僭行公務員職權、行使偽造公文書、行使偽造特種文書及
    偽造公印之犯意聯絡（共同正犯關係詳如附表所示），先由
    1 名不詳姓名、年籍之詐欺集團成年成員於不詳時間，在臺
    灣地區某地，偽刻「臺灣省臺北地檢署印」、「台灣高雄地
    方法院檢察署印」、「臺灣法務部地檢署印」等公印及「檢
    察官侯名皇」、「書記官賴文清」等印章，並偽造「臺灣高
    雄地方法院檢察署強制性資產凍結執行書」、「臺灣高雄地
    方法院檢察署刑事傳票」、「法務部行政凍結管制執行命令
    」、「臺灣台北地方法院檢察署偵查卷宗」、「法院公證帳
    戶申請書- 臺灣臺中地方法院法院公證款收據」、「請求資
    產公証執行聲請書」等公文書及製作其上蓋有偽造之「臺灣
    法務部地檢署印」公印文之請求本院公證處公證之文件，並
    偽造張貼甲○○照片之「中華民國法務部識別證監管科周大
    鵬書記官」識別證1 紙及未張貼相片之「中華民國法務部識
    別證監管科周大鵬書記官」識別證1 紙等特種文書，並將門
    號為0000000000號、0000000000號之行動電話2 支均交由甲○○持用，另將門號為0000000000號之行動電話1 支交予己○○使用，並以上開行動電話供渠2 人與詐騙集團聯絡所使
    用之工作手機，隨時等待詐欺集團之通知，分別以後述方式
    向被害人詐騙。其他詐欺集團所屬成員，則（一）於附表編
    號一所示時間之前，輪流假冒醫院員工、警察、檢察官名義
    ，以電話向乙○○佯稱其涉及詐欺罪，需將財產交付監管調
    查，並約定繳款地點云云，並將偽造之「臺灣高雄地方法院
    強制性資產凍結執行書」、「臺灣高雄地方法院檢察署刑事
    傳票」等公文書以傳真方式交付予乙○○收執，以取信於乙○○，另一方面則由戊○○負責帶同甲○○至如附表一所示
    約定地點附近等待，乙○○則因上開詐術而陷於錯誤，便於
    附表編號一所示之時間，在附表編號一所示地點，交付新臺
    幣（下同）93萬元予假冒書記官之甲○○，足生損害於臺灣
    臺北地方法院檢察署、臺灣高雄地方法院檢察署、臺灣臺北
    地方法院公證處、侯名皇檢察官、賴文清書記官對外執行公
    務之信用性及乙○○。（二）於99年5 月18日上午10時許，
    輪流假冒醫院員工、警察、檢察官名義，以電話向余照雪佯
    稱其涉及洗錢罪，需將財產交付監管調查，並約定繳款地點
    云云，另一方面則由戊○○負責帶同甲○○至附表二所示約
    定地點附近等待，余照雪因上開詐術而陷於錯誤，遂於附表
    編號二所示之時間，分別在附表編號二所示地點，先後交付
    90萬元、120 萬元，總計210 萬元予假冒書記官之甲○○，
    甲○○再將蓋用偽造之「臺灣法務部地檢署印」公印文之請
    求本院公證處公證之文件各1 紙分別交付予余照雪收執，以
    取信於余照雪。（三）於99年5 月19日上午11時許，輪流假
    冒中華電信員工、書記官、檢察官名義，以電話向丁○○佯
    稱其涉及洗錢罪，需將財產交付監管調查，並約定繳款時間
    、地點云云，另一方面則由戊○○負責駕車搭載己○○至附
    表編號三所示地點附近等待，丁○○因上開詐術而陷於錯誤
    ，於附表編號三所示之時間，在附表編號三所示地點，交付
    152 萬元予假冒書記官之己○○，己○○再將偽造之「法務
    部行政凍結管制執行命令」、「法院公證帳戶申請書- 臺灣
    臺中地方法院法院公證款收據」等公文書交付丁○○收執，
    並出具未張貼相片之「中華民國法務部識別證監管科周大鵬
    書記官」偽造識別證1 紙，以取信於丁○○，足生損害於臺
    灣臺北地方法院檢察署、臺灣臺中地方法院、法務部對外執
    行公務之信用性及丁○○。（四）於99年5 月19日上午10時
    許，輪流假冒書記官、檢察官名義，以電話向丙○○○佯稱
    其身分資料外洩，要求其協助辦案，需將財產交付監管調查
    ，並約定繳款時間、地點云云，另一方面則由戊○○負責駕
    車搭載己○○至上開附表編號四所示地點附近與先至該地等
    待之甲○○會合，丙○○○則因上開詐術而陷於錯誤，遂於
    附表編號四所示之時間即99年5 月19日下午15時30分許，在
    附表編號四所示地點，交付150 萬元予假冒書記官之甲○○
    ，甲○○再將偽造之「臺灣台北地方法院檢察署偵查卷宗」
    、「請求資產公証執行聲請書」等公文書及蓋用偽造之「臺
    灣法務部地檢署印」公印文之請求本院公證處公證之文件交
    付丁○○收執，並出具偽造張貼甲○○相片之「中華民國法
    務部識別證監管科周大鵬書記官」識別證1 張，以取信於丙○○○，足生損害於臺灣臺北地方法院檢察署、法務部對外
    執行公務之信用性及丙○○○，並由己○○在旁負責把風、
    監控現場。（五）嗣於99年5 月20日上午9 時許，上開詐欺
    集團欲再以同一電話詐騙手法，向丙○○○詐取140 萬元，
    但丙○○○已覺察受騙而事先報警，是於99年5 月20日上午
    11時30分許，假冒書記官欲進行取款之甲○○及把風之己○○，到達臺北市○○區○○街40巷公圳公園後，均為現場
    埋伏之員警當場查獲，並在渠等身上扣得「臺灣台北地方法
    院檢察署偵查卷宗」、「請求資產公証執行聲請書」等偽造
    公文書各1 紙及蓋用偽造之「臺灣法務部地檢署印」公印文
    之請求本院公證處公證之文件1 紙、張貼甲○○照片之「中
    華民國法務部識別證監管科周大鵬書記官」偽造識別證1 張
    ，及行動電話3 支（號碼分別為0000000000、0000000000、
    0000000000號）、公用電話卡1 張，及現金231 元、29,921
    元。
二、案經乙○○、丁○○、丙○○○分別訴由臺北市政府警察局
    大安分局及余照雪訴由彰化縣警察局彰化分局報告臺灣臺北
    地方法院檢察署檢察官偵查起訴。
    理  由
壹、證據能力部分
    就下列本院認定犯罪事實所憑之證據中，雖有部分屬傳聞證
    據，惟檢察官及被告甲○○、被告己○○與其辯護人均未於
    本院言詞辯論終結前聲明異議，本院審酌該等言詞或書面陳
    述作成之情況，並無非出於任意性或不正取供，或違法或不
    當情事，且客觀上亦無不可信之情況，堪認為適當，是依刑
    事訴訟法第159 條之5 第2 項規定，均得作為證據。
貳、實體部分：
一、訊據被告甲○○固坦承有於99年5 月19日下午15時30分許，
    在臺北市○○區○○街40巷公圳公園使用偽造之「臺灣台
     北 地方法院檢察署偵查卷宗」、「請求資產公証執行聲請
    書」等文書、蓋用偽造之「臺灣法務部地檢署印」公印文之
    請求本院公證處公證之文件及偽造張貼被告甲○○相片之「
    中華民國法務部識別證監管科周大鵬書記官」識別證1 張，
    與被告己○○共同向被害人丙○○○詐騙150 萬元得手之事
    實，惟矢口否認有何如起訴書附表編號四以外所載之詐欺取
    財、行使偽造公文書、偽造公印、行使偽造特種文書及僭行
    公務員職權等犯行，辯稱：伊係在99年4 月30日向王大哥應
    徵業務工作，而被害人乙○○在4 月27日就被騙，伊不清楚
    告訴人乙○○為何指認伊，至於告訴人余照雪可能是因為檢
    察官調查的通聯紀錄都是在彰化，所以才指認伊，伊沒有向
    告訴人余照雪詐騙，另告訴人丁○○遭詐騙的時間與告訴人
    丙○○○遭詐騙之時間點相同，且告訴人丁○○也不是指認
    伊云云。
二、另被告己○○雖亦坦承有於上開時、地，與被告甲○○共同
    詐騙告訴人丙○○○150 萬元得手之事實，惟否認有何行使
    偽造公文書、行使偽造特種文書、僭行公務員職權及其餘如
    起訴書附表編號四以外之犯行，並辯稱：伊是找報紙求職欄
    跟綽號「小志」即「王大哥」之人應徵，該人即為戊○○，
    從99年5 月19日開始參與詐騙，但伊沒有詐騙告訴人乙○○
    ，也沒有參與詐騙告訴人余照雪及丁○○，伊不負責收錢，
    只負責把風的工作云云。其選任辯護人之辯護意旨略以：起
    訴書附表編號四之詐騙告訴人丙○○○部分，被告己○○雖
    坦承詐欺取財之犯行，惟就僭行公務員職權及行使偽造公文
    書、特種文書部分，被告己○○與同案被告甲○○並無犯意
    聯絡，幕後首腦為確保詐騙所得不致於遭「黑吃黑」，會避
    免詐騙集團成員互相接觸，並於成員失風被捕時，不致於遭
    追查，此外，告訴人乙○○、余照雪均非指認被告己○○，
    另告訴人丁○○雖指認被告己○○詐騙並出面取款，但經比
    對99年5 月19日下午1 時30分許即告訴人丁○○遭詐騙之時
    間、地點，與被告己○○當時使用之行動電話基地台發射位
    置不符，被告己○○應無多餘時間去詐騙被害人丁○○，且
    以詐騙告訴人丙○○○之模式，是由被告甲○○假冒書記官
    出面取款，被告己○○僅為跟監、把風角色，但告訴人丁○○稱是被告己○○假冒書記官出面取款，以同一天的作案模
    式，不應如此不同，且依被告己○○及甲○○之年紀，被告
    己○○假冒書記官之可能性較低等語。
三、然查：
（一）告訴人乙○○部分
      證人即告訴人乙○○於警詢時證稱：伊接獲自稱臺大醫院
      人員之詐騙電話，告訴伊有人冒用伊的健保卡及身分證要
      向醫院申請診斷證明，伊告知對方伊的證件都在身上，電
      話中之臺大醫院人員辯稱伊的證件遭冒用，要協助伊報案
      ，約1 分鐘後，伊就接獲另一通電話，電話中之人自稱係
      臺北市刑大之刑警，稱接獲臺大醫院之報案電話，要查明
      是否有此案件，查完後告知伊涉及詐騙案，伊就把伊所有
      之帳戶資料告訴對方，且把土地銀行中之存款金額告知對
      方，對方就說要把電話轉給科長，該科長說伊涉嫌詐欺集
      團，有200 多人指證伊為詐欺集團首謀，並經3 次傳訊未
      到案，已經被通緝了，之後高雄地檢署之檢察官便與伊聯
      絡，並願意幫伊分案調查，但必須將存款之百分之70交付
      高雄地檢署3 天，若3 天後確認無罪，就會將現金還給伊
      。伊說無法到高雄去，該檢察官辯稱可以由臺北地檢署代
      為辦理，且伊住家附近剛好有臺北市地檢署監察科之科員
      在辦案，可以順道幫伊代收金錢，該檢察官還說這事涉國
      家機密不可以告訴他人，伊就坐計程車去銀行領錢。伊回
      到家上樓後便立刻接到高雄地檢署檢察官之電話，問伊是
      否領到錢，伊告知領到錢後，對方要伊立刻下樓走向忠孝
      東路3 段248 巷內懷生國中天橋下交付，會有1 位帶識別
      證之人跟伊接洽。當伊到達交付地點約5 分鐘就有1 名年
      約50歲之人，告訴伊是奉上司之指示來收錢的，伊就相信
      該人，把金錢交給該人就離開了，嗣伊發覺有異，轉頭要
      詢問時，人就不見了，伊才發現被詐騙了。且經當面指認
      於99年4 月27日下午13時許向伊詐騙之人為被告甲○○無
      誤，當天交款93萬元與被告甲○○，且被告甲○○也坦承
      向伊收錢等語綦詳（見臺灣臺北地方法院檢察署99年度偵
      字第12357 號卷，下稱偵卷第32頁至第35頁、第29頁反面
      ），且告訴人乙○○於檢察官訊問時亦證稱：伊受騙日期
      係99年4 月27日，伊在忠孝東路3 段248 巷懷生國中交付
      93 萬 元與被告甲○○，伊於99年4 月27日上午11時許有
      收到高雄地檢強制資產凍結執行書及高雄地檢刑事傳票，
      對方說是犯罪之證據。出面向伊取款者是庭上之被告甲○○，被告甲○○當時本來要出示識別證給伊看，但被告甲○○馬上接到電話，說檢察官要找伊，電話中之侯檢察官
      說是這個人沒錯，伊才把錢交給被告甲○○。被告甲○○
      就馬上跑走等語（見偵卷第110 頁），並有扣案偽造之「
      臺灣高雄地方法院強制性資產凍結執行書」、「臺灣高雄
      地方法院檢察署刑事傳票」2 紙公文書在卷足憑（見偵卷
      第40頁至第41頁），其次，證人甲○○曾於警詢中自承：
      扣案之兩支行動電話（即門號0000000000、0000000000號
      ），都是伊應徵時王大哥所交付，普通時候沒使用，僅有
      做件時才有使用等語（見偵卷第5 頁）、被告己○○於警
      詢中亦坦稱：扣案之電話（即門號0000000000號）係1 名
      綽號小志（即戊○○）之人提供給伊，給伊這支手機是方
      便伊跟小志聯絡，小志交給伊的手機號碼為0000000000號
      ，小志之電話號碼為0000000000號等語（見偵卷第7 頁反
      面、第9 頁反面），可知戊○○所使用之行動電話門號為
      0000000000號，被告甲○○使用之行動電話門號為000000
      0000號、0000000000號，又被告己○○使用之行動電話門
      號為0000000000號等情，進而戊○○所使用之門號000000
      0000號行動電話發話之基地台於99年4 月27日下午13時48
      分24秒起至同日下午14時9 分17秒止均在臺北市○○區○○路3 段136 號頂樓及臺北市大安區○○○路○ 段305 號
      12樓屋頂等兩地間游移，且於上開期間內與被告甲○○所
      使用之門號0000000000號行動電話通聯密切之事實，有卷
      附通聯交集記錄1 份在卷可核（見偵卷第167 頁），則本
      件案發當時戊○○確實出現在臺北市大安區○○○路○ 段
      附近活動，與詐騙集團99年4 月27日詐欺告訴人乙○○之
      犯罪行為，有地點上之高度關聯性，且被告甲○○當下與
      戊○○有密集通聯一事，若與證人乙○○指證確係被告甲○○出面取款等情相互核對，則可知被告甲○○當時確係
      就詐騙告訴人乙○○之相關事宜，與戊○○聯絡無訛，是
      被告甲○○辯稱案發當時伊尚未加入詐欺集團云云，與事
      實不符，顯為卸責之詞，而不可採。是由上開之證據綜合
      以觀，可知前開詐欺集團所屬成員，於附表編號一所示時
      間之前，即輪流假冒醫院員工、警察、檢察官名義，以電
      話向告訴人乙○○佯稱其等涉及詐欺罪，需將財產交付監
      管調查，並約定繳款地點云云，並將扣案偽造之「臺灣高
      雄地方法院強制性資產凍結執行書」、「臺灣高雄地方法
      院檢察署刑事傳票」等公文書以傳真方式交付予告訴人乙○○收執，以取信於告訴人乙○○，另一方面則由戊○○
      負責帶同被告甲○○至如附表一所示約定地點附近等待，
      告訴人乙○○則因上開詐術而陷於錯誤，遂於附表編號一
      所示之時間，在附表編號一所示地點，交付93萬元予假冒
      書記官之被告甲○○，足生損害於臺灣臺北地方法院檢察
      署、臺灣高雄地方法院檢察署、臺灣臺北地方法院公證處
      、侯名皇檢察官、賴文清書記官對外執行公務之信用性及
      告訴人乙○○等情，應堪認定。
（二）告訴人余照雪部分
      證人即告訴人余照雪於警詢時證稱：歹徒係於99年5 月18
      日上午10許打電話至伊家中電話，當時係伊接聽的，對方
      稱係長庚醫院之人員，說伊的身分資料遭人冒用，電話中
      馬上換1 名自稱為臺北偵查隊之刑警，說伊證件遭人冒用
      ，觸犯洗錢防制法的案件，然後在換1 位張姓檢察官說叫
      伊把所有銀行存款金額告訴他，並將所有存款金額領出，
      交由他們公證處保管，伊為了證明清白，所以就將錢領出
      交給他們。第一筆是於99年5 月18日上午約11時在彰化縣
      永靖鄉○○路○ 段560 巷口旁之公園內，以面交之方式交
      給對方90萬元。第2 筆伊是於99年5 月18日下午13時至15
      時之間，在彰化縣永靖鄉○○村○○路與松村巷口，以面
      交之方式交給對方120 萬元。交付款項時對方均分別交給
      伊1 張蓋用偽造之「臺灣法務部地檢署印」公印文之請求
      本院公證處公證之文件。對方穿著整套深色中山裝，年紀
      約40歲至50歲男性，體型瘦瘦的，理平頭，身高約170 公
      分，並經由相片指認，確定被告甲○○就是於99年5 月18
      日上午約11時在彰化縣永靖鄉○○路○ 段560 巷口旁之公
      園內，詐欺伊90萬元，及於99年5 月18日下午13時至15時
      之間，詐欺伊120 萬元之嫌犯等語綦詳（見偵卷第153 頁
      至第157 頁、第150 頁），並有扣案蓋用偽造之「臺灣法
      務部地檢署印」公印文之請求本院公證處公證之文件2 紙
      在卷足憑（見偵卷第158 頁至第159 頁），且查戊○○所
      使用之門號0000000000號行動電話發話之基地台於99年5
      月18日下午13時39分30秒起至同日下午14時9 分17秒止均
      在彰化縣永靖鄉○○路○ 段279 號4 樓及彰化縣永靖鄉○○路14號4 樓兩地間游移，且上開期間內與被告甲○○所
      使用之門號0000000000號行動電話曾於99年5 月18日14時
      19分24秒有通聯之事實，有卷附通聯交集記錄1 份在卷可
      核（見偵卷第168 頁正反面），則本件案發當時被告戊○○確實出現在彰化縣永靖鄉附近活動，與詐騙集團99年5
      月18日2 次詐欺告訴人余照雪之犯罪行為，均有地點上之
      高度關聯性，且被告甲○○當下與陳威智有密集通聯一事
      ，若與證人余照雪指證確係被告甲○○出面向其取款等情
      相互核對，則可知被告甲○○當時確係就詐騙告訴人余照
      雪之相關事宜，與戊○○聯絡無訛，故被告甲○○辯稱伊
      並未參與此次詐欺犯行云云，顯與事實不符，而不可採。
      是由上開之證據綜合以觀，可知前開詐欺集團所屬成員，
      於99年5 月18日上午10時許，輪流假冒醫院員工、警察、
      檢察官名義，以電話向告訴人余照雪佯稱其等涉及洗錢罪
      ，需將財產交付監管調查，並約定繳款地點云云，另一方
      面則由戊○○負責帶同被告甲○○至附表編號二所示約定
      地點附近等待，告訴人余照雪因上開詐術而陷於錯誤，於
      附表編號二所示之時間，分別在附表編號二所示地點，先
      後交付90萬元、120 萬元，總計210 萬元予假冒書記官之
      被告甲○○，被告甲○○再將蓋用偽造之「臺灣法務部地
      檢署印」公印文之請求本院公證處公證之文件各1 紙分別
      交付予告訴人余照雪收執，以取信於告訴人余照雪等情，
      應堪認定。
（三）告訴人丁○○部分
      證人即告訴人丁○○於警詢時證稱：伊於99年5 月19日上
      午11時接獲假中華電信員工催繳電話費，說伊的身分證遭
      盜用，並且稱要轉接給165 專線與伊聯絡，之後又有自稱
      檢察官、書記官之人說伊涉及刑事洗錢案件，後來他們指
      示伊於下午13時5 分至臺北富邦銀行長安東路分行領152
      萬元之存款，伊於13時20分再依照他們的指示徒步至長安
      東路1 段42號騎樓前交給1 名冒稱係書記官之歹徒，該名
      歹徒年約20歲，身材瘦瘦的，著白色襯衫、深色西裝褲，
      歹徒有交給伊一個牛皮紙袋，內有偽造之法院公文1 張及
      法務部行政凍結管制執行命令1 張。並經現場指認，被告
      己○○就是於99年5 月18日在臺北市中山區○○○路○ 段
      42 號 前假冒書記官身分詐騙，收取伊現金152 萬元之歹
      徒，因為當時係伊親自將現金152 萬元交付與被告己○○
      ，與被告己○○有面對面接觸，所以伊確認被告己○○就
      是於99年5 月19日詐騙並收取金錢之歹徒沒錯等語綦詳（
      見偵卷第47頁、第50頁、第43頁），且於檢察官訊問時證
      稱：伊受騙日期為99年5 月19日，上午11時伊接到電話，
      下午1 點多伊到長安東路1 段42號交錢，伊領款與交款時
      間差不多，伊被騙152 萬元，對方給伊2 張偽造公文。出
      面向伊收款者為庭上被告己○○，當時被告己○○有出具
      識別證，上面寫地方法院之書記官，單位忘記了，上面沒
      有相片，其他部分與扣案之「法務部監管科周大鵬書記官
      」識別證相同等語（見偵卷第111 頁、第114 頁），並有
      扣案偽造之「法務部行政凍結管制執行命令」、「法院公
      證帳戶申請書- 臺灣臺中地方法院法院公證款收據」等文
      書在卷足憑（見偵卷第187 頁至第188 頁、第195 頁），
      其次，戊○○所使用之門號0000000000號行動電話發話之
      基地台於99年5 月19日下午13時33分46秒起至同日下午14
      時0 分2 秒止均在臺北市中山區市○○道○ 段83號及臺北
      市○○區○○路2 段260 號11樓閣樓附近游移，且上開期
      間內與被告己○○所使用之門號0000000000號行動電話間
      有密集通聯之事實，有卷附通聯交集記錄1 份在卷可核（
      見偵卷第170 頁反面），則本件案發當時戊○○所在之位
      置，與詐騙集團99年5 月19日詐欺告訴人丁○○之犯罪行
      為，有地點上之高度關聯性，且被告己○○當下與陳威智
      有密集通聯一事，若與證人丁○○指證確係被告己○○出
      面取款等情相互核對，則可知被告己○○確係就詐騙告訴
      人乙○○之相關事宜，與戊○○聯絡無訛，則被告己○○
      辯稱伊並未參與此次詐欺犯行云云，顯為卸責之詞，而不
      可採。是由上開之證據綜合以觀，可知前開詐欺集團所屬
      成員，於99年5 月19日上午11時許，輪流假冒中華電信員
      工、書記官、檢察官名義，以電話向告訴人丁○○佯稱其
      涉及洗錢罪，需將財產交付監管調查，並約定繳款時間、
      地點云云，另一方面則由戊○○負責駕車搭載被告己○○
      至附表編號三所示約定地點附近等待，告訴人丁○○因上
      開詐術而陷於錯誤，於附表編號三所示之時間，在附表編
      號三所示地點，交付152 萬元予假冒書記官之被告己○○
      ，被告己○○再將偽造之「法務部行政凍結管制執行命令
      」、「法院公證帳戶申請書- 臺灣臺中地方法院法院公證
      款收據」等公文書交付丁○○收執，並出示未張貼相片之
      「中華民國法務部識別證監管科周大鵬書記官」偽造識別
      證1 張，以取信於告訴人丁○○，足生損害於臺灣臺北地
      方法院檢察署、臺灣臺中地方法院、法務部對外執行公務
      之信用性及告訴人丁○○等情，應堪認定。
（四）告訴人丙○○○部分
      證人即告訴人丙○○○於警詢時證稱：伊於99年5 月19日
      上午10時接獲詐騙集團電話，說伊的個人資料外洩要協助
      通報調查，並要伊提領臺北富邦銀行帳戶內之金額供擔保
      ，於是便與伊約好於99年5 月19日當天下午15時30分許在
      臺北市○○區○○街40巷內之公圳公園內將150 萬元交
      付與1 位書記官。被告甲○○、己○○正是向伊詐騙150
      萬元得逞之嫌犯。嗣於99年5 月20日上午9 時許接獲詐騙
      集團再度來電後，因警方已在伊家中埋伏，伊則依歹徒指
      示約定至正義郵局提款，並依歹徒指示前往公圳公園交
      款，伊依約交付金錢給歹徒時，現場埋伏警力當場逮獲被
      告甲○○、己○○等語綦詳（見偵卷第52頁、第53頁），
      且於檢察官訊問時證稱：伊係於99年5 月19日上午10時接
      到詐騙電話，伊下午3 點多在大安區○○街40巷公園旁將
      150 萬元交給犯嫌，伊拿到「臺灣台北地方法院檢察署偵
      查卷宗」、「請求資產公証執行聲請書」及蓋用偽造之「
      臺灣法務部地檢署印」公印文之請求本院公證處公證之文
      件。出面向伊取款的為在庭被告甲○○，被告甲○○有出
      示扣案之識別證。第2 天早上，詐欺集團又打電話來，要
      繼續騙伊，伊就報警，警察叫伊真的領140 萬元出來，配
      合演戲才抓到他們等語（見偵卷第111 頁、第112 頁），
      並有扣案偽造之「臺灣台北地方法院檢察署偵查卷宗」、
      「請求資產公証執行聲請書」等公文書及蓋用偽造之「臺
      灣法務部地檢署印」公印文之請求本院公證處公證之文件
      等件在卷足憑（見偵卷第59頁至第61頁），況被告甲○○
      於檢察官訊問時亦自承：99年5 月19日王大哥（即戊○○
      ）載伊到臺北，伊上車時，被告己○○也在車上，王大哥
      在重慶北路把我們分別放下車，被告己○○先下車，且叫
      伊自己坐計程車到忠孝東路3 段等電話，等到電話後，電
      話中的人叫伊走到公圳公園，找告訴人丙○○○收150
      萬，伊要收錢時，有看到被告己○○在附近，伊拿到錢後
      ，伊就坐車到建國南北高架橋，把150 萬元拿給王大哥等
      語（見偵卷第112 頁）、且被告己○○亦於檢察官訊問時
      坦承稱：5 月19日王大哥（即戊○○）跟伊約在朝馬公車
      站，王大哥開車來接伊，後來被告甲○○上車。之後伊在
      臺北被放下車，王大哥叫伊坐車到不曉得什麼路的3 段等
      他電話，之後王大哥就跟伊說告訴人丙○○○之特徵，叫
      伊跟蹤告訴人丙○○○，把告訴人丙○○○之行蹤跟王大
      哥說，伊有看到被告甲○○拿錢等語（見偵卷第113 頁）
      ，是由上開之證據綜合以觀。可知前開詐欺集團所屬成員
      ，於99年5 月19日上午10時許，輪流假冒書記官、檢察官
      名義，以電話向告訴人丙○○○佯稱其身分資料外洩，需
      協助辦案，需將財產交付監管調查，並約定繳款時間、地
      點云云，另一方面則由戊○○駕車搭載己○○至上開約定
      地點與先至該地等待之被告甲○○會合，告訴人丙○○○
      亦因上開詐術而陷於錯誤，在附表編號四所示地點，交付
      150 萬元予假冒書記官之被告甲○○，被告甲○○再將偽
      造之「臺灣台北地方法院檢察署偵查卷宗」、「請求資產
      公証執行聲請書」等公文書及蓋用偽造之「臺灣法務部地
      檢署印」公印文之請求本院公證處公證之文件等交付告訴
      人丙○○○收執，並出具偽造張貼被告甲○○相片之「中
      華民國法務部識別證監管科周大鵬書記官」識別證1 張，
      以取信於告訴人丙○○○，足生損害於臺灣臺北地方法院
      檢察署、法務部對外執行公務之信用性及告訴人丙○○○
      ，並由被告己○○負責把風、監控現場。嗣於99年5 月20
      日上午9 時許，上開詐欺集團欲再以同一電話詐騙手法，
      向告訴人丙○○○詐取14 0萬元，但告訴人丙○○○已覺
      察受騙而事先報警，是於99年5 月20日上午11時30分許，
      假冒書記官欲進行取款之被告甲○○及把風之被告己○○
      ，到達臺北市○○區○○街40巷內之公圳公園後，均為
      現場埋伏之員警當場查獲等情，應堪認定。
（五）至被告甲○○雖辯稱：門號0000000000手機係於99年5 月
      19日當天下車之前，大約下午14點左右所取得。99年5 月
      19日早上由阿志持用該0000000000號手機，於99年5 月19
      日下午約16時伊將0000000000號手機還給阿志。之後阿志
      於99年5 月20日早上9 點以後在臺北忠孝東路3 段交給伊
      。後改稱伊說的是9 點以後，大概快10點在臺北忠孝東路
      3 段交給伊等語（見本院卷第138 頁至第139 頁），但被
      告己○○於本院審理時陳稱：伊於99年5 月18日之前曾用
      公共電話卡撥打電話至被告甲○○之0000000000號手機，
      詳細時間忘記了，因為小志要伊通知被告甲○○開工了，
      且係被告甲○○本人接聽等語綦詳（見本院卷第145 頁）
      ，是可知至遲於99年5 月18日以前，門號0000000000號手
      機確已由被告甲○○持續持用之事實，且參佐共同正犯戊○○交付門號0000000000號行動電話予被告甲○○之目的
      ，即係隨時供與詐騙集團隨時聯絡以行犯案，故該行動電
      話自係由被告甲○○持有，始合乎常理，否則戊○○又如
      何與被告甲○○相約見面會合地點以北上犯案，故被告甲○○上開所辯，顯是臨訟卸責之詞，不足採信。
（六）末查，被告己○○雖另辯稱：伊僅有詐欺取財之犯意，就
      其餘犯行部分無犯意聯絡云云，然審酌被告己○○既明知
      戊○○、被告甲○○均非公務員，仍以前述冒稱公務員之
      方式行騙，甚至被告己○○自身亦冒充公務員出面詐騙告
      訴人丁○○，已如前述，是被告己○○自就全部犯行均有
      犯意聯絡及行為分擔之理甚明。故綜前所述，被告甲○○
      、己○○就共同詐騙告訴人丙○○○部分之自白，確與事
      實相符，而渠2 人所為之前開辯解，顯係卸責之詞，均不
      足採信，是本件事證明確，被告犯行堪以認定，應予依法
      論科。
二、按所謂文書，乃以文字或符號為一定之意思表示，具有存續
    性，以為法律上或社會生活上重要事項之證明者而言，故不
    論係影本或原本，若有上述文書之性質，均屬文書之範疇。
    次按刑法上所稱之公文書，係指公務員職務上製作之文書。
    若由形式上觀察文書之製作人為公務員且文書之內容係就公
    務員職務上之事項所製作，即使該偽造之公文書上所載製作
    名義機關不存在或該文書所載之內容並非該管公務員職務上
    所管轄，惟社會上一般人無法辨識而仍有誤信其為真正之危
    險時，仍難謂其非公文書。刑法上所謂公印或公印文，係專
    指表示公署或公務員資格之印信而言，即俗稱大印與小官章
    及其印文。又公印文之形式凡符合印信條例規定之要件而製
    頒，無論為印、關防、職章、圖記，如足以表示其為公務主
    體之同一性者，均屬之（最高法院22年上字第1904號、69年
    臺上字第693 號判例、89年度臺上字第3155號判決意旨參照
    ）。查本件扣案之前開經偽造文書及文件上蓋用之偽造「臺
    灣高雄地方法院檢察署印」、「臺灣法務部地檢署印」、「
    臺北地方法院檢察署」等印文，因形式上係表示公務機關之
    印信，自屬公印文，至於偽造之「檢察官侯明皇」、「書記
    官賴文清」等印文，依據上開說明，應非公印文甚明。而本
    件遭偽造並以傳真方式行使之「臺灣高雄地方法院強制性資
    產凍結執行書」、「臺灣高雄地方法院檢察署刑事傳票」或
    由被告甲○○或己○○持以行使之、「法務部行政凍結管制
    執行命令」、「法院公證帳戶申請書- 臺灣臺中地方法院法
    院公證款收據」、「臺灣臺北地方法院檢察署偵查卷宗」、
    「請求資產公證執行聲請書」等文書，係冒用公署名義所為
    之文書，縱該等文書上曾分別蓋有偽造之「臺灣高雄地方法
    院檢察署印」、「臺灣法務部地檢署印」、「臺灣臺北地方
    法院檢察署」等公印文，惟依上揭說明，上揭文書仍應均屬
    偽造之公文書。又本件以告訴人余照雪所收受之請求本院公
    證處公證之文件2 紙，及告訴人丙○○○所收受之請求本院
    公證處公證之文件1 紙，其上雖分別蓋有「臺灣法務部地檢
    署印」等公印文，然觀諸該等文件上均未記載做成名義人，
    而不具備文書之「名義性」，故上開文件均非屬公文書或私
    文書至明，特此敘明。
三、次按所謂「行使」，指以偽作真，而使該物置於其通常或流
    通狀態之行為。刑法上就行使偽造文書之規範，固重在保護
    文書公共信用之法益，必須提出偽造之文書，並對其內容有
    所主張，足以生損害於公眾或他人，方得成立。但所謂『對
    其內容有所主張』，並不以明示偽造之文書內容為限，祇要
    將該以偽作真之文書置在可能發生文書功能之狀態下，主觀
    上認識到其法律交往關係中，提出該偽造文書之行為，他方
    足以認為其係對該文書權利義務等內容有所主張，並有意使
    其發生，或其發生不違其本意者，即難謂無侵害公共信用之
    危險，足以生損害於公眾或他人，仍無礙本罪行使偽造文書
    之成立（最高法院93年度臺上字第4328號判決意旨參照）。
    經查，本件被告甲○○、己○○明知自身非擔任書記官，自
    應知詐欺集團成員所交付之該等文書及識別證均屬偽造，而
    非真正，卻仍持以取信告訴人等，在客觀上已足以認定被告
    甲○○、己○○出示該等文書、證件之行為，已達行使偽造
    之公文書、私文書及特種文書之程度。然按刑法上所謂共同
    實施，並不以參與全部犯罪行為為必要，其分擔實施一部分
    行為者，仍屬共同正犯（最高法院46年臺上字第1304號判例
    參照）。依卷內證據資料，雖無法證明被告己○○、甲○○
    曾打電話對告訴人等施行詐術，且亦無證據證明被告2 人有
    蓋用偽造之公印在上揭扣案文件上以偽造公印文之行為，惟
    被告2 人於其餘詐欺集團成員冒充醫院人員、中華電信人員
    、警察、檢察官以電話向告訴人施用詐術，及在上述扣案之
    偽造文件上偽造公印文後，嗣由被告甲○○至現場自稱書記
    官，或由被告甲○○、己○○分別持偽造之識別證冒充書記
    官出面行使上開偽造之公文書或蓋用偽造之「臺灣法務部地
    檢署印」公印文之請求本院公證處公證之文件，並持上開偽
    造之識別證向告訴人乙○○、余照雪、丁○○、丙○○○取
    款，則被告甲○○、己○○顯與其餘詐騙集團成員間有犯意
    聯絡與行為分擔甚明。
四、論罪科刑部分
（一）核被告甲○○、己○○所為，均係犯刑法第158 條第1 項
      僭行公務員職權罪；刑法第216 條、第211 條行使偽造公
      文書罪；刑法第216 條、第212 條行使偽造特種文書罪；
      刑法第339 條第1 項詐欺取財罪及同條第3 項、第1 項之
      詐欺取財未遂罪；被告甲○○另就附表編號二部分，犯刑
      法第218 條第1 項之偽造公印罪。而檢察官就被告甲○○
      所犯偽造公印罪部分，於起訴法條雖未論及，惟起訴犯罪
      事實既已記載被告行使蓋用偽造之「臺灣法務部地檢署印
      」公印文之請求本院公證處公證之文件部分，是此部分犯
      行當為檢察官起訴範疇所包括，本院自應併予審究，附此
      敘明。又被告甲○○先後於如附表編號二所示之時間、地
      點，以前揭所示之方式詐取告訴人余照雪之金錢90萬元及
      120 萬元，均係基於同一犯罪目的所為，侵害之法益同一
      ，各行為間之獨立性極為薄弱，依一般社會健全觀念，應
      視為數個舉動之接續施行，合為包括之一行為予以評價，
      自應視為接續犯而成立單純一罪；同樣地，被告甲○○、
      己○○先後共同於如附表編號四所示之時間、地點，以前
      揭所示之方式詐取告訴人丙○○○之金錢150 萬元既遂及
      140 萬元未遂，亦均係基於同一犯罪目的所為，侵害之法
      益同一，各行為間之獨立性極為薄弱，依一般社會健全觀
      念，亦應視為數個舉動之接續施行，合為包括之一行為予
      以評價，自應視為接續犯而成立單純一罪。
（二）查被告2 人以共同犯罪之意思犯上述各罪，而由其他共犯
      偽造「臺灣高雄地方法院檢察署印」、「臺灣法務部地檢
      署印」、「臺北地方法院檢察署」公印暨公印文及偽造「
      檢察官侯明皇」、「書記官賴文清」印章暨印文之行為，
      即為共同偽造「臺灣高雄地方法院強制性資產凍結執行書
      」、「臺灣高雄地方法院檢察署刑事傳票」、「法務部行
      政凍結管制執行命令」、「法院公證帳戶申請書- 臺灣臺
      中地方法院法院公證款收據」、「臺灣臺北地方法院檢察
      署偵查卷宗」、「請求資產公証執行聲請書」等公文書之
      部分行為。又被告以共同犯罪意思參與共同偽造公文書、
      特種文書之低度行為，應均為共同參與行使之高度行為所
      吸收，均不另論罪。且在告訴人余照雪所收受之請求本院
      公證處公證之文件2 紙，及告訴人丙○○○所收受之請求
      本院公證處公證之文件1 紙上，分別蓋用「臺灣法務部地
      檢署印」等偽造公印文之行為，亦應為上開偽造「臺灣法
      務部地檢署印」公印之行為所吸收，亦不另論罪。
（三）就告訴人乙○○部分，被告甲○○基於犯意聯絡與戊○○
      及假冒「臺大醫院員工」、「警員」及「檢察官」名義等
      不詳姓名、年籍之成年詐欺集團成員分擔實行犯罪；就告
      訴人余照雪部分，被告甲○○基於犯意聯絡與戊○○及假
      冒「長庚醫院員工」、「警員」及「檢察官」名義等不詳
      姓名、年籍之成年詐欺集團成員分擔實行犯罪；就告訴人
      丁○○部分，被告己○○基於犯意聯絡與戊○○及假冒「
      中華電信員工」、「警員」及「檢察官」名義等不詳姓名
      、年籍之成年詐欺集團成員分擔實行犯罪；就告訴人丙○○○部分，被告甲○○、己○○基於犯意聯絡與戊○○及
      假冒「書記官」及「檢察官」名義等不詳姓名、年籍之成
      年詐欺集團成員分擔實行犯罪，是依前述說明，均應以共
      同正犯論處。
（四）就告訴人乙○○部分，被告甲○○以一共同行為觸犯僭行
      公務員職權罪、行使偽造公文書罪、詐欺取財罪等罪名，
      為想像競合犯，依刑法第55條規定，應從較重之共同行使
      偽造公文書罪處斷。就告訴人余照雪部分，被告甲○○以
      一共同行為觸犯僭行公務員職權罪、偽造公印罪、詐欺取
      財罪等罪名，為想像競合犯，依刑法第55條規定，應從較
      重之共同偽造公印罪處斷。就被告訴人丁○○部分，被告
      己○○以一共同行為觸犯僭行公務員職權罪、行使偽造公
      文書罪、行使偽造特種文書罪、詐欺取財罪等罪名，為想
      像競合犯，依刑法第55條規定，應從較重之共同行使偽造
      公文書罪處斷。就告訴人丙○○○部分，被告甲○○、己○○以一共同行為觸犯僭行公務員職權罪、行使偽造公文
      書罪、行使偽造特種文書罪、詐欺取財罪等罪名，均為想
      像競合犯，依刑法第55條規定，應從較重之共同行使偽造
      公文書罪論處。
（五）再查被告甲○○前曾因詐欺案件，經臺灣苗栗地方法院於
      96年10月26日以96年度易字899 號判決判處有期徒刑4 月
      確定，嗣入監服刑，業於97年6 月19日縮刑期滿執行完畢
      等情，此有臺灣高等法院被告前案紀錄表1 份在卷可按（
      見本院卷第6 頁至第19頁），其受有期徒刑之執行完畢後
      ，5 年內故意再犯本件有期徒刑以上之罪，為累犯，應依
      刑法第47條第1 項規定加重其刑。
（六）爰審酌被告甲○○年僅40餘歲，身體健全，理應循正當、
      合法途徑賺取金錢，竟係為貪圖不法利益，而在詐欺集團
      內偽以公務員身分擔任收款工作，參與犯罪之情節甚重，
      且本件告訴人乙○○遭騙取之金額達93萬元、告訴人余照
      雪遭詐取之金額共達210 萬元、告訴人丙○○○遭詐騙之
      金額達150 萬元，是對於上開告訴人等財產法益之侵害程
      度甚鉅，暨因被告甲○○犯後除就告訴人丙○○○部分坦
      承犯行外，其餘部分仍均矢口否認犯行，以與事實不符且
      不合理之辯詞欲脫免刑責，難認有悔意，是其態度惡劣，
      並考量被告甲○○之智識程度為高工畢業等一切情狀；其
      次，考量被告己○○前無任何犯罪紀錄，有臺灣高等法院
      被告前案紀錄表1 紙在卷可稽（見本院卷第20頁），素行
      尚佳，且年僅20歲，身體健全，理應循正當、合法途徑賺
      取金錢，竟係為貪圖不法利益，而在詐欺集團內擔任跟監
      、把風之工作或偽以書記官身分擔任收款工作，參與犯罪
      之情節甚重，且本件告訴人丁○○遭騙取之金額達152 萬
      元、告訴人丙○○○遭詐取之金額達150 萬元，是對於上
      開告訴人財產法益之侵害程度甚鉅，暨因被告己○○犯後
      除就告訴人丙○○○部分坦承犯行外，其餘部分仍均矢口
      否認犯行，以與事實不符且不合理之辯詞欲脫免刑責，難
      認有悔意，是其態度非佳，並考量被告己○○之智識程度
      為高中畢業等一切情狀，分別量處如主文所示之刑，並均
      依法定其應執行之刑。
（七）此外，未扣案之偽造「臺灣高雄地方法院檢察署印」、「
      臺灣法務部地檢署印」、「臺北地方法院檢察署」公印各
      1 枚及偽造「檢察官侯明皇」、「書記官賴文清」印章各
      1 枚，因無證據證明已滅失，依刑法第219 條規定，不問
      屬於犯人與否，均於各項宣告刑併予沒收之。其次，扣案
      之「臺灣高雄地方法院強制性資產凍結執行書」、「臺灣
      高雄地方法院檢察署刑事傳票」、「法務部行政凍結管制
      執行命令」、「法院公證帳戶申請書- 臺灣臺中地方法院
      法院公證款收據」、「臺灣臺北地方法院檢察署偵查卷宗
      」、「請求資產公證執行書」等偽造公文書，於詐欺集團
      以傳真方式交付或被告2 人前往向告訴人4 人收款時，業
      均已交付與告訴人等收受，此經告訴人於警詢指述明確，
      則該等文書之所有權於實施犯罪之當時應已移轉予告訴人
      ，不再屬被告或其他詐欺集團成員所有，故不得逕予沒收
      ，但其上所分別蓋用如附件所示「臺灣高雄地方法院檢察
      署印」、「臺灣法務部地檢署印」、「臺北地方法院檢察
      署」等公印文及「檢察官侯明皇」、「書記官賴文清」等
      印文，既均屬偽造，仍應依刑法第219 條規定併予宣告沒
      收。再者，扣案之張貼被告甲○○相片之「中華民國法務
      部識別證監管科周大鵬書記官」識別證1 張及行動電話2
      具（門號分別為：0000000000、0000000000），與扣案之
      行動電話1 具（門號為0000 000000 ）及公用電話卡1 張
      ，分別係共同正犯戊○○、被告甲○○、己○○所有，並
      均係供犯罪所用之物，應依刑法第38條第1 項第2 款之規
      定沒收之。至於扣案之231 元及29,921元雖分別係被告甲○○、己○○所有，但並無證據證明上開金錢係屬本件犯
      罪所得之物，爰不予以沒收，但告訴人等得以民事求償程
      序就上開扣案之金錢取償，附此敘明。
五、無罪部分：
（一）公訴人認被告己○○與被告甲○○共同於附表編號一、二
      所示時、地，分別詐騙告訴人乙○○、余照雪，涉犯刑法
      第15 8條僭行公務員職權罪；刑法第216 條、第211 條行
      使偽造公文書罪；刑法第216 條、第212 條行使偽造特種
      文書罪；刑法第339 條第1 項詐欺取財罪，無非係以證人
      即告訴人乙○○之供述暨其收受之偽造公文書、證人即告
      訴人余照雪之指訴暨收受之偽造公文書及被告己○○所使
      用之0000000000號行動電話與「王大哥」（即戊○○）使
      用之0000000000號行動電話之通聯交集紀錄等件為其論據
      。然訊據被告己○○堅決否認有為上開犯行，並辯稱：伊
      沒有詐騙告訴人乙○○，也沒有參與詐騙告訴人余照雪等
      語。其選任辯護人之辯護意旨略以：告訴人乙○○、余照
      雪均非指認被告己○○等語。經查：
    1.按犯罪事實應依證據認定之，無證據不得認定其犯罪事實
      。又不能證明被告犯罪者，應諭知無罪之判決，刑事訴訟
      法第154 條第2 項、第301 條第1 項，分別定有明文。再
      按事實之認定，應憑證據，如未能發現相當證據，或證據
      不足以證明，自不能以推測或擬制之方法，為裁判基礎；
      且認定不利於被告之事實須依積極證據，苟積極證據不足
      為不利於被告事實之認定時，即應為有利於被告之認定；
      另認定犯罪事實所憑之證據，雖不以直接證據為限，間接
      證據亦包括在內，然無論直接證據或間接證據，其為訴訟
      上之證明，須於通常一般之人均不致有所懷疑，而得確信
      其為真實之程度者，始得據之為有罪之認定，倘其證明尚
      未達到此一程度，而有合理之懷疑存在，無從使事實審法
      院得有罪之確信時，即應由法院為諭知被告無罪之判決（
      最高法院40年臺上字第86號、76年臺上字第4986號判例意
      旨參照）。
    2.由告訴人乙○○所收受經扣案之「臺灣高雄地方法院強制
      性資產凍結執行書」、「臺灣高雄地方法院檢察署刑事傳
      票」等公文書，與告訴人余照雪所收受扣案之蓋用偽造之
      「臺灣法務部地檢署印」公印文之請求本院公證處公證之
      文件等觀之，實僅能知悉告訴人乙○○、余照雪曾分別收
      受上開文件之事實。其次，由上開證人即告訴人乙○○於
      警詢及偵查中所為之證詞，及證人即告訴人余照雪於警詢
      中所為之證詞綜合以觀，雖可知告訴人乙○○曾因遭詐欺
      集團詐騙，於如附表編號一所示時、地交付93萬元與被告
      甲○○收受，且告訴人余照雪亦因遭詐欺集團詐騙，於附
      表編號二所示之時、地，分別於如附表編號二所示之時、
      地，交付90萬元、120 萬元與被告甲○○收受之事實，但
      上開證人即告訴人乙○○、余照雪均未指認被告己○○曾
      參與上開犯行。是上開所示之證據，均不足證明被告己○○曾與被告甲○○及其他詐欺集團成員於附表編號一、二
      所示時、地，共同詐騙告訴人乙○○、余照雪。
    3.其次，由99年4 月27日、99年5 月18日被告己○○所使用
      之0000000000號行動電話與「王大哥」（即戊○○）使用
      之0000000000號行動電話之通聯交集紀錄以觀（見偵卷第
      167 頁至第169 頁），亦僅能知悉於99年4 月27日中午12
      時59分19秒起至同日下午16時20分40秒止，及於99年5 月
      18日下午13時39分30秒起至同日下午16時51分22秒止，「
      王大哥」（即戊○○）使用之0000000000號行動電話與被
      告己○○所使用之0000000000號行動電話間曾有通話之事
      實，是以，由上開證據，仍難認被告己○○曾與被告甲○○及其他詐欺集團成員於附表編號一、二所示時、地，共
      同詐騙告訴人乙○○、余照雪。
（二）綜上所述，本件公訴人所舉證據均尚不足以證明被告己○○涉及共同詐騙告訴人乙○○、余照雪之犯行。此外，本
      院復查無其他積極證據足資證明被告己○○有公訴人所指
      之上開犯行，即不能證明被告犯有上開犯罪，揆諸前揭法
      條規定及判例意旨說明，自應就此部分諭知被告己○○無
      罪之判決。
六、據上論斷，應依刑事訴訟法第299 條第1 項前段、第301 條
    第1 項，刑法第28條、第158 條第1 項、第218 條第1 項、
    第216 條、第211 條、第212 條、第339 條第1 項、第3 項
    、第55條、第47條第1 項、第51條第5 款、第219 條、第38
    條第1 項第2 款，刑法施行法第1 條之1 ，判決如主文。
本案經檢察官徐仕瑋到庭執行職務
中    華    民    國    99    年    10    月    19    日
                  刑事第十七庭審判長法  官 劉煌基
                                    法  官 賴淑美
                                    法  官 葉力旗
以上正本證明與原本無異。
如不服本判決應於收受送達後10日內向本院提出上訴書狀，並應
敘述具體理由；其未敘述上訴理由者，應於上訴期間屆滿後20日
內向本院補提理由書（均須按他造當事人之人數附繕）「切勿逕
送上級法院」。
                                    書記官  林碧華
中    華    民    國    99    年    10    月    19    日
附錄法條：
（一）中華民國刑法第339 條
意圖為自己或第三人不法之所有，以詐術使人將本人或第三人之
物交付者，處5 年以下有期徒刑、拘役或科或併科1 千元以下罰
金。
以前項方法得財產上不法之利益或使第三人得之者，亦同。
前二項之未遂犯罰之。
（二）中華民國刑法第216條
行使第210條至第215條之文書者，依偽造、變造文書或登載不實
事項或使登載不實事項之規定處斷。
（三）中華民國刑法第218條
偽造公印或公印文者，處5年以下有期徒刑。
盜用公印或公印文足以生損害於公眾或他人者，亦同。
（四）中華民國刑法第211條
偽造、變造公文書，足以生損害於公眾或他人者，處1年以上7年
以下有期徒刑。
（五）中華民國刑法第212條
偽造、變造護照、旅券、免許證、特許證及關於品行、能力服務
或其他相類之證書、介紹書，足以生損害於公眾或他人者，處1
鄭以下有期徒刑、拘役或3百元以下罰金。
（六）中華民國刑法第158條
冒充公務員而行使其職權者
，處3年以下有期徒刑、拘役或500元以下罰金。冒充外國公務員
而行使其職權者，亦同。
附表：
┌──┬───┬──────┬───────┬────┬────┐
│編號│被害人│詐騙時間    │交款地點      │詐得金額│參與之行│
│    │      │            │              │        │為人    │
├──┼───┼──────┼───────┼────┼────┤
│ 一 │乙○○│99年4月27日 │臺北市大安區忠│93萬    │王大哥（│
│    │      │14時許      │孝東路3段248巷│        │即戊○○│
│    │      │            │              │        │）、林政│
│    │      │            │              │        │德及其餘│
│    │      │            │              │        │成年詐欺│
│    │      │            │              │        │集團成員│
├──┼───┼──────┼───────┼────┼────┤
│ 二 │余照雪│99年5月18日 │彰化縣永靖鄉中│90萬元  │王大哥（│
│    │      │上午11時許  │山路2 段560 巷│        │即戊○○│
│    │      │            │旁公園        │        │）、林政│
│    │      │            │              │        │德及其餘│
│    │      │            │              │        │成年詐欺│
│    │      │            │              │        │集團成員│
│    │      ├──────┼───────┼────┼────┤
│    │      │99年5月18日 │彰化縣永靖鄉五│120萬元 │同上    │
│    │      │下午13至15時│汴村中山路與松│        │        │
│    │      │許          │村巷口        │        │        │
│    │      │            │              │        │        │
├──┼───┼──────┼───────┼────┼────┤
│ 三 │丁○○│99年5月19日 │臺北市中山區長│152萬   │王大哥（│
│    │      │下午13時30分│安東路一段42號│        │即戊○○│
│    │      │            │              │        │）、陳顗│
│    │      │            │              │        │民及其餘│
│    │      │            │              │        │成年詐欺│
│    │      │            │              │        │集團成員│
├──┼───┼──────┼───────┼────┼────┤
│ 四 │柴劉月│99年5月19日 │臺北市大安區安│150萬   │王大哥（│
│    │華    │下午15時30分│東街40巷公圳│        │即戊○○│
│    │      │            │公園          │        │）、林政│
│    │      │            │              │        │德、陳顗│
│    │      │            │              │        │民及其餘│
│    │      │            │              │        │成年詐欺│
│    │      │            │              │        │集團成員│
│    │      ├──────┼───────┼────┼────┤
│    │      │99年5月20日 │同上          │欲詐騙14│同上    │
│    │      │上午11時30分│              │0 萬元，│        │
│    │      │            │              │但未遂  │        │
└──┴───┴──────┴───────┴────┴────┘
附件：
一、告訴人乙○○部分：
（一）扣案偽造之「臺灣高雄地方法院強制性資產凍結執行書」
      、「臺灣高雄地方法院檢察署刑事傳票」等文書上之偽造
      「臺灣高雄地方法院檢察署印」公印文各壹枚及「檢察官
      侯明皇」、「書記官賴文清」印文各壹枚。
（二）未扣案之「臺灣高雄地方法院檢察署印」公印壹枚及「檢
      察官侯明皇」、「書記官賴文清」印章各壹枚。
（三）行動電話貳具（門號分別為：0000000000、0000000000）
      。
二、告訴人余照雪部分：
（一）扣案請求本院公證處公證之文件2 紙上之偽造「臺灣法務
      部地檢署印」公印文各壹枚。
（二）未扣案之「臺灣法務部地檢署印」公印壹枚。
（三）行動電話貳具（門號分別為：0000000000、0000000000）
      。
三、告訴人丁○○部分：
（一）扣案偽造之「法務部行政凍結管制執行命令」、「法院公
      證帳戶申請書- 臺灣臺中地方法院法院公證款收據」等文
      書上之偽造「臺北地方法院檢察署」公印文各壹枚。
（二）未扣案之「臺北地方法院檢察署」公印壹枚。
（三）行動電話貳具（門號分別為：0000000000、0000000000）
      。
四、告訴人丙○○○部分：
（一）扣案偽造之「臺灣台北地方法院檢察署偵查卷宗」、「請
      求資產公証執行聲請書」等文書及請求本院公證處公證之
      文件上之偽造「臺灣法務部地檢署印」公印文各壹枚。
（二）未扣案之「臺灣法務部地檢署印」公印壹枚。
（三）扣案偽造張貼被告甲○○相片之「中華民國法務部識別證
      監管科周大鵬書記官」識別證壹張。
（四）行動電話具（門號分別為：0000000000號、0000000000
      號、0000000000號）。
（五）公用電話卡壹張。

司法院資訊處製作；財團法人民間司法改革基金會備份。
